# Ata da  1° reunião da disciplina "Arquitetura e Desenho de Software"

[//]: # (**Ordem do escrivão da ata:** Ana Luíza, Carlos Daniel, Carlos Eduardo, Henrique Sandoval, Israel Thalles, João Vítor, Limíro Guimarães, Lucas Alves, Luís Eduardo, Luiz Guilherme, Milena Baruc, Rafael Xavier, Vinícius Mendes.)

**Data**:   05/04/2024 **Local**: Discord <br>
**Projeto**: My_music <br>
**Escrivão**: [Limírio Correia Guimarães](https://github.com/LimirioGuimaraes)
<center>

**Tabela 01** - Previsão de início e término da reunião

|   | Horário Previsto | Horário Realizado |
|:-:| :-: | :-: |
|**Início da reunião**| 20:00 | 20:00 |
|**Fim da reunião**| 21:00 | 20:45 |


</center>


## 1. Identificação

<center>

**Tabela 02** - Integrantes presentes

| Convidados                               | Presente        |
|------------------------------------------|-----------------|
| Ana Luíza Rodrigues da Silva             |<center> X</center>|
| Carlos Daniel de Godoy Barros Nascimento |<center> </center>|
| Carlos Eduardo Mendes de Mesquita        |<center> </center>|
| Henrique Sandoval Camargo Hida           |<center> X</center>|
| Israel Thalles Dutra dos Santos          |<center> X</center>|
| João Vítor Motta Souto Maior             |<center> X</center>|
| Limíro Correia Guimarães                 |<center> X</center>|
| Lucas Alves Vilela                       |<center> X</center>|
| Luís Eduardo Carneiro Miranda            |<center> X</center>|
| Luiz Guilherme Palhares Pettengill       |<center> </center>|
| Milena Baruc Rodrigues Morais            |<center> </center>|
| Rafael Xavier Canabrava                  |<center> X</center>|
| Vinícius Mendes Martins                  |<center> X</center>|

</center>

## 2. Pautas

<center>
  
**Tabela 03** - Pautas discultidas na reunião

| **N°** | **Descrição**|
|---|-----------------|
| 1 | Definir quais artefatos o grupo irá elaborar para a entrega "Desenho de Software - Base".|
| 2 | Definir quais membros estarão responsáveis pelos artefatos selecionados. |

</center>

## 3. Compromissos

<center>

**Tabela** 05 - Compromissos e seus responsáveis

| **N°** | **Compromisso**       | **Responsáveis**   | **Data de entrega**    |
|-------|----------------------|------------------|------------|
| 1      | Brainstorm | Limírio Guimarães, Luís Miranda e Israel Thalles| 07/04/2024 |
| 2      | Entrevista com usuários para elicitação de requisitos | Vinícius Mendes e Luis Miranda| 07/04/2024 |
| 3      | 5W2H |Ana Luíza | 07/04/2024 |
| 4      |  Glossário |Lucas Vilela | 07/04/2024 |
| 5      |  Léxicos |Rafael Xavier | 07/04/2024 |
| 6      |  Rich Picture |Milena Baruc | 07/04/2024 |
| 7      |  Mapa Mental |João Vitor | 07/04/2024 |
| 8     | Documentar Formulário | Vinicíus Mendes | 07/04/2024 |
| 9     | Realizar configuração do git pages |Henrique Sandoval e Carlos Mendes | 07/04/2024 |
| 10     | Documentar políticas de contribuição do projeto | Luiz Guilherme e Carlos Godoy | 07/04/2024 |

</center>

## 4. Próxima Reunião

A próxima reunião ficou marcada para o dia 12/04/2024, às 20:00.

## 📑 Histórico de versão

| Versão | Data      | Descrição | Autor | Revisor |
| :-:    | :-----:   | :------   | ----  | ------- |
| `1.0`    |05/04/2024 | Ata de reunião| [Limírio Guimarães](https://github.com/LimirioGuimaraes) |  [Luis Eduardo](https://github.com/LuisMiranda10) |
